【裁判字號】    91,上易,1579
【裁判日期】    920114
【裁判案由】    傷害
【裁判全文】
臺灣高等法院高雄分院刑事判決                  九十一年度上易字第一五七九號
    上訴人即被告  乙○○  男  .
右上訴人因傷害案件，不服臺灣高雄地方法院九十一年度易字第一七五七號中華民國
九十一年九月三十日第一審判決（起訴案號：臺灣高雄地方法院檢察署九十一年度偵
字第八０三一號），提起上訴，本院判決如左：
    主  文
原判決關於乙○○部分撤銷。
乙○○共同傷害人之身體，處有期徒刑肆月，如易科罰金，以佰元折算壹日。
    事  實
一、壬○○、辛○○與庚○○為母子關係（以上三人業經本院判決確定），乙○○則
    為辛○○之友人；緣壬○○與丁○○○一家人間素有糾紛，且壬○○與丁○○○
    、丁○○○之女戊○○、己○○甫於民國九十年八月二十八日十八時許，發生口
    角衝突，壬○○竟心生不滿，於九十年八月二十九日十四時許，夥同辛○○、庚○○與乙○○，前往高雄縣大寮鄉○○村巷○路六八號丁○○○住宅前，伺丙○○、丁○○○、戊○○與己○○步出家門，即共同基於普通傷害之犯意聯絡，分
    持辛○○所有之鋁棒、鐵棍、木棍，共同毆打丙○○、丁○○○、戊○○與己○○，致丙○○受有頭部裂傷 (縫合五針)、左腰擦挫傷、兩側大腿挫傷與皮下瘀
    血之傷害；丁○○○受有頭部裂傷 (縫合八針)右側肢體及右腹股溝挫傷之傷害
    ；戊○○受有頭部外傷，後枕部 (縫合三針)之傷害；己○○受有頭部外傷與前
    額裂傷之傷害。
二、案經丙○○、丁○○○、戊○○與己○○訴由高雄縣警察局林園分局報告臺灣高
    雄地方法院檢察署檢察官偵查起訴。
    理  由
一、訊據上訴人即被告乙○○否認右揭犯罪行為，辯稱：只是把丟在地上的鐵棍撿起
    來而已，是為了防止對方撿起來，並沒有參與傷害犯行云云。經查：右揭犯罪事
    實，業據告訴人丙○○、丁○○○、戊○○與己○○於警、偵訊時及原審審理中
    指訴歷歷，並有告訴人四人之診斷證甲書四份、受傷情形照片七張在卷可憑，雖
    被告乙○○否認參與毆打，然其於警訊時自承：「（問：是何人叫你們共同前往
    ？）是辛○○告訴我們，他母親壬○○昨天（二十八日）被毆打，叫我們在門口
    等他們出來」、「（問：辛○○在毆打之前有無分配任務？）辛○○叫我們在門
    口等，他們出來時就開始毆打，把鐵棍、鋁棒、木棍都放在旁邊」等語，足徵被
    告乙○○出現在告訴人家門前，係事先已與辛○○商定前往告訴人住處等候，並
    於告訴人出現時共同予以毆打，且已與其餘被告備妥鐵棍等武器前往，而在壬○○、辛○○及庚○○等三人已出手毆打告訴人丙○○情形下，被告乙○○豈有僅
    在旁觀看而未出手之理﹖是以，應認告訴人四人指述為可採，被告乙○○所辯僅
    是持鐵棍並未下手行兇云云，不值採信。至證人吳月真於偵查中雖稱乙○○並未
    下手云云，所言為迴護之詞，亦不採信。綜上所述，被告共同傷害犯行，可以認
    定。
二、核被告所為，係犯刑法第二百七十七條第一項之傷害罪。被告與壬○○、辛○○
    及庚○○間，就本件傷害犯罪行為，有犯意聯絡及行為分擔，應以共同正犯論。
三、原審予以論罪科刑，固非無見，惟就被告辛○○所有，供犯罪所用之鐵棍、鋁棍
    及木棍等物，何以未沒收，未敘甲其理由，尚有未洽，被告上訴意旨否認犯罪，
    雖無理由，惟原判決此部分既有可議之處，應予撤銷改判。爰審酌被告等人使用
    鐵棍等鈍器毆打告訴人等成傷、手段兇狠、告訴人四人受傷情形及被告等犯罪之
    動機、目的、犯後態度等一切情狀，量處如主文所示之刑，並諭知易科罰金之折
    算標準。至被告等用以毆打告訴人而屬於共犯辛○○所有之鐵棍、鋁棍及木棍，
    因係得沒收之物，且未扣案，為免日後執行上困難，爰不為沒收之宣告。
據上論結，應依刑事訴訟法第三百六十九條第一項前段、第三百六十四條、第二百九
十九條第一項前段、刑法第二十八條、第二百七十七條第一項、第四十一條第一項前
段，罰金罰鍰提高標準條例第一條前段、第二條，判決如主文。
本案經檢察官邱榮藏到庭執行職務。
中    華    民    國      九十二      年      一      月     十四   日
                              臺灣高等法院高雄分院刑事第二庭
                                  審判長法官  林正雄
                                        法官  黃壽燕
                                        法官  黃仁松
右正本證甲與原本無異。
不得上訴。
                                  法院書記官  呂甲燕
中    華    民    國      九十二      年      一      月    十四    日
附錄：本判決論罪科刑法條：
刑法第二百七十七條第一項
傷害人之身體或健康者，處三年以下有期徒刑、拘役或一千元以罰金。


司法院資訊處製作；財團法人民間司法改革基金會備份。
